臺灣高雄地方法院刑事裁定　　　　　　　111年度聲字第139號
聲　請　人　臺灣高雄地方檢察署檢察官
受　刑　人　唐偉舜



上列聲請人因受刑人數罪併罰有二裁判以上，聲請定其應執行之
刑（111 年度執聲字第81號），本院裁定如下：
    主  文
唐偉舜犯如附件各編號所示之罪，所處各如附件各編號所載之刑
，應執行有期徒刑柒年陸月。
    理  由
一、聲請意旨略以：受刑人唐偉舜因犯罪經判決確定如附件所示
    之刑，應依刑法第50條第1 項、第53條及第51條第5 款，定
    其應執行之刑，爰依刑事訴訟法第477 條第1 項聲請裁定等
    語。
二、按裁判確定前犯數罪者，併合處罰之，刑法第50條第1 項前
    段定有明文。另被告所犯數罪有二裁判以上時，其所犯各罪
    是否合於數罪併罰規定，應以各裁判中最初判決確定者為基
    準，凡在該裁判確定前所犯之各罪，均應依刑法第50條、第
    51條規定，定其應執行之刑。數罪併罰案件之實體裁判確定
    後，即生實質之確定力，除因增加經另案判決確定合於數罪
    併罰之其他犯罪，或原定應執行刑之數罪中有部分犯罪，因
    非常上訴、再審程序而經撤銷改判，或有赦免、減刑等情形
    ，致原裁判定刑之基礎已經變動，或其他客觀上有責罰顯不
    相當之特殊情形，為維護極重要之公共利益，而有另定應執
    行刑之必要者外，法院應受原確定裁定實質確定力之拘束（
    最高法院110 年度台抗大字第489 號刑事裁定參照）。
三、又數罪併罰，有2 以上裁判者，依第51條之規定，定其應執
    行之刑；數罪併罰，分別宣告其罪之刑，宣告多數有期徒刑
    者，於各刑中之最長期以上，各刑合併之刑期以下，定其刑
    期，但不得逾30年，刑法第51條第5 款、第53條分別定有明
    文。另刑事訴訟法第370 條第2 項、第3 項，已針對第二審
    上訴案件之定應執行之刑，明定有不利益變更禁止原則之適
    用。而分屬不同案件之數罪併罰，倘一裁判宣告數罪之刑，
    曾經定其執行刑，再與其他裁判宣告之刑定其執行刑時，在
    法理上亦應同受此原則之拘束。亦即，上述另定之執行刑，
    其裁量所定之刑期，不得較重於前定之執行刑加計後裁判宣
    告之刑之總和（最高法院108 年度台非字第48號判決參照）
    。另法律上屬於自由裁量之事項，有其外部性界限及內部性
    界限，並非概無拘束。依據法律之具體規定，法院應在其範
    圍內選擇為適當之裁判者，為外部性界限；而法院為裁判時
    ，應考量法律之目的及法律秩序之理念所在者，為內部性界
    限；法院為裁判時，二者均不得有所逾越（最高法院108 年
    台非字第155 號判決參照）。
四、經查，受刑人因犯如附件各編號所示之罪，經法院判處各如
    附件各編號所示之刑，並於如附件各編號所示之日期確定在
    案，其中編號「2 至4 」、「1 至4 」等罪，曾經有如附件
    所載合併定其應執行刑確定之情況等情，有各該確定裁判及
    受刑人臺灣高等法院被告前案紀錄表在卷可稽。檢察官聲請
    就附件之各罪定其應執行刑，本院審酌附件各罪中最先確定
    之附件編號1 基準案件確定時間為民國107 年1 月22日，則
    可合併定其應執行之刑者，其犯罪時間均須早於該基準時點
    ；而附件編號「5 」（附件編號誤載為「8 」應予更正）之
    罪，依確定判決所認定之時間為「107 年年初某日」，然數
    罪併罰之目的既然係為使受刑人得依刑法第51條各款規定，
    受有限制加重刑罰之恤刑利益，因之附件編號5 之罪與其他
    各罪合併處罰定其應執行刑之結果，即屬有利於受刑人，再
    考量附件編號5 該罪經偵、審詳細調查，仍僅能確認上開時
    間，惟依該案判決認定結果，既不能排除該案犯罪時間之「
    107 年年初某日」係在本案定應執行刑基準時點之「107 年
    1 月22日」前，為訴訟經濟之考量，並本於依刑事訴訟「罪
    證有疑，利歸被告」之證據法則，應採取最有利於受刑人之
    解釋，而認定附件編號5 之罪係在本案定刑之基準時點即「
    107 年1 月22日」前之「107 年年初某日」所犯，而得與附
    件其餘之犯罪合併定其應執行之刑。又受刑人於附件編號「
    1 至4 」等罪判決確定後，有因增加經附件編號「5 」所示
    另案判決確定合於數罪併罰之其他犯罪，致原裁判定刑基礎
    已經變動，而有另定應執行刑之必要，則之前各罪曾定應執
    行刑即當然失效，符合最高法院110 年度台抗大字第489 號
    所謂「一事不再理原則」之例外情形，本院自可不受上開原
    確定裁判實質確定力之拘束，而就附件所示各罪更定其應執
    行刑。再依前開說明，本院定其應執行刑，不得逾越法律之
    外部界限，即不得重於附件各罪刑期之總和，亦應受內部界
    限拘束，即不得重於附件編號「1 至4 」等罪曾定執行刑加
    計編號「5 」之宣告刑之總和。茲檢察官聲請定其應執行之
    刑，經核符合規定，受刑人並依最高法院刑事大法庭110 年
    度台抗大字第489 號裁定意旨表示意見在案（見卷附111 年
    1 月6 日之「臺灣高雄地方檢察署受刑人事否同意聲請定執
    行刑調查表」），爰斟酌受刑人陳述意見之內容，並依罪責
    相當及特別預防之刑罰目的，具體審酌整體犯罪過程之各罪
    關係（數罪間時間、空間、法益之異同性、所侵害法益之專
    屬性或同一性、數罪對法益侵害之加重效應等）及罪數所反
    應行為人人格及犯罪傾向等情狀綜合判斷，裁定如主文所示
    之應執行刑。
五、依刑事訴訟法第477 條第1 項，刑法第50條第1 項前段、第
    53條、第51條第5 款，裁定如主文。
中    華    民    國   111    年    1     月    21    日   
                  刑事第十三庭  法  官  洪毓良
以上正本證明與原本無異。
如不服本裁定，應於送達後5日內，向本院提出抗告狀。
因疫情而遲誤不變期間，得向法院聲請回復原狀。
中    華    民    國   111    年    1     月    21    日
                                書記官  尤怡文
附件：
【受刑人唐偉舜定應執行刑案件一覽表】
附註：
◎附件編號「1 」之「偵查（自訴）機關年度案號」欄補充「10
  5 年度偵字第8131號、106 年度偵字第1040號」，「最後事實
  審」、「確定判決」之「案號」欄補充「106 年度訴字第216
  號」。
◎附件編號「8 」應更正為編號「5 」，並就「偵查（自訴）機
  關年度案號」欄補充「110 年度偵字第1644號」。
◎附件備註「編號1-4 曾定應執行有期徒刑7 年」補充案號為「
  臺灣高等法院高雄分院108 年度聲字第459 號裁定」。